【裁判字號】    89,易,2098
【裁判日期】    890930
【裁判案由】    傷害
【裁判全文】
臺灣高雄地方法院刑事判決                        八十九年度易字第二九八號
    公訴人  臺灣高雄地方法院檢察署檢察官
    被  告  乙○○○
    被  告  甲○○
右列被告等因傷害案件，經檢察官提起公訴（八十九年度偵字第七七三三號），本院
判決如左：
    主  文
乙○○○、甲○○傷害人之身體，各處罰金壹仟捌佰元，如易服勞役均以參佰元折算
壹日。
    事  實
一、乙○○○與甲○○均住在高雄縣內門鄉內豐村，二人雖係相鄰土地之所有權人，
    惟時因土地界線、農作物種植等問題發生齟齬。民國八十九年二月二十五日十八
    時許，二人在高雄縣內門鄉內埔南海紫竹寺旁老人活動中心前，再度因農作物種
    植問題發爭執，詎爭執中，乙○○○竟基於普通傷害之犯意，徒手抓傷甲○○，
    致甲○○受有右臉抓傷瘀血七乘零點五公分、右眼結膜充血之傷害，甲○○受傷
    後心有未甘，亦基於普通傷害之犯意，徒手毆打乙○○○，致乙○○○受有右眼
    週瘀傷、右前臂瘀傷之傷害。
二、案經乙○○○、甲○○分別訴由高雄縣警察局旗山分局報告臺灣高雄地方法院檢
    察署檢察官偵查起訴。
    理  由
一、訊據被告乙○○○矢口否認有何傷害之犯行，辯稱：當時正在高雄縣內門鄉內埔
    南海紫竹寺看賣藥，被告甲○○突然無故毆打伊，但伊並未還手，之前並沒有與
    被告甲○○發生爭吵，但常遭其算計云云；被告甲○○固坦承八十九年二月二十
    五日十八時許，在前開南海紫竹寺與被告乙○○○發生爭執並徒手毆打之，惟另
    辯稱係因被告乙○○○動手抓傷伊在前，為將被告乙○○○的手格開，才不小心
    打到被告乙○○○云云。經查：本件被告乙○○○如何抓傷被告甲○○致其受傷
    ，嗣後被告甲○○如何心有未甘而毆打被告乙○○○，導致其亦受傷等情，業據
    被告二人迭於警訊、偵查及本院審理時指訴明確，並分別有高雄縣內門鄉衛生所
    診斷證明書及高雄地方法院檢察署驗傷診斷書各一紙在卷可稽。被告甲○○雖辯
    稱為將被告乙○○○的手格開，才不小心打到被告乙○○○，惟被告乙○○○除
    右前臂瘀傷外，其另受有右眼週瘀傷之傷害，故關於被告乙○○○之右眼週瘀傷
    部分，顯非被告甲○○為將被告乙○○○之手格開才「不小心打到」被告乙○○
    ○，是被告甲○○所辯自不足採信；又被告乙○○○雖矢口否認抓傷被告甲○○
    ，惟高雄縣警察局旗山分局內門分駐所員警，即證人盧展弘既到庭證稱：被告二
    人常因土地界線問題吵架，之前被告乙○○○還有用糞便潑被告甲○○等語（見
    本院八十九年八月十八日訊問筆錄），與被告甲○○陳稱二人發生爭吵情節相符
    ，被告乙○○○復不否認二人時因土地界線問題發生爭執，並常遭被告甲○○算
    計，再參以被告甲○○指訴被告乙○○○抓傷伊之情節，與其受有右臉抓傷瘀血
    七乘零點五公分及右眼結膜充血等傷害之客觀事實，互核一致，故實難想像在被
    告二人積怨已深之情形下，被告乙○○○確如其辯稱遭被告甲○○徒手毆打後，
    尚未還手，是被告卓加指訴被告乙○○○抓傷伊等語，應堪採信。從而，本件事
    證已臻明確，被告二人之犯行均堪認定，自應由本院依法加以論科。
二、核被告乙○○○、甲○○所為，均係犯刑法第二百七十七條第一項之傷害罪。爰
    審酌被告二人之犯罪動機、目的、手段，與生活狀況、品行、智識程度，二人雖
    係鄰居，惟均不知相互照應、被告甲○○雖於本院審理期間履次希望與被告乙○
    ○○和解，但均為被告乙○○○嚴拒，併被告乙○○○年逾七十、二人所受之傷
    勢均尚非嚴重等一切情狀，分別量處如主文所示之刑，並分別諭知易服勞役之折
    算標準，以示懲儆。
據上論斷，應依刑事訴訟法第二百九十九條第一項前段，刑法第二百七十七條第一項
、第四十二條第二項，罰金罰鍰提高標準條例第一條前段、第二條，判決如主文。
本案經檢察官朱秋菊到庭執行職務。
中      華      民      國    八十九    年      九      月     三十     日
                                臺灣高雄地方法院刑事第七庭
                                  法  官    劉傑民
右正本證明與原本無異。
如不服本判決，應於判決送達後十日內，向本院提出上訴狀。
                                  書記官    林豐富
中    華    民    國      八十九      年      九      月      三十      日
附錄本案論罪法條：
刑法第二百七十七條第一項
傷害人之身體或健康者，處三年以下有期徒刑，拘役或一千元以下罰金。


司法院資訊處製作；財團法人民間司法改革基金會備份。
